【裁判字號】    99,交抗,21
【裁判日期】    990429
【裁判案由】    違反道路交通管理處罰條例聲明異議
【裁判全文】
臺灣高等法院花蓮分院交通事件裁定      99年度交抗字第21號
抗  告  人
即受處分人  甲○○
上列抗告人因違反道路交通管理處罰條例案件，不服臺灣花蓮地
方法院中華民國99年3月24日裁定（99年度交聲字第79號），提
起抗告，本院裁定如下：
    主  文
抗告駁回。
    理  由
一、本件抗告意旨略以：
    91年9月17日駕駛人陳建生因未懸掛牌照UUB-201號，而違規
    被開立罰單，抗告人並不知情，因該車係以分期付款方式出
    售予孫秀月；且94年10月26日抗告人並未居住在吉安鄉○里
    ○街177號，亦無收領裁決書等語。
二、按受處分人不服處罰條例第8條所定主管機關所為之處罰者
    ，得於接到裁決書之翌日起20日內，向管轄地方法院聲明異
    議；又交通法庭認聲明異議不合法律上之程式，且其不合法
    律上之程式無從補正者，應以裁定駁回之，道路交通管理處
    罰條例第87條第1項、道路交通案件處理辦法第18條分別定
    有明文。
三、經查：
(一)本件登記抗告人名義之車號UUB-201號機車，因有於91年9月
    17日領有牌照而未懸掛及行車執照未隨身攜帶之違規行為，
    原處分機關即交通部公路總局臺北區監理所花蓮監理站依花
    蓮縣警察局吉安分局之舉發（違規單號：P00000000），於
    94 年10月25日以花監違字第裁44-P00000000號違反道路交
    通管理事件裁決書，依道路交通管理處罰條例第12條第1項
    第7款、第14條第1項第2款、第12條第2項之規定，對抗告人
    裁罰新臺幣9,300元。該裁決書，已由郵務機關之郵務人員
    於94 年10月26日送達抗告人位於花蓮縣吉安鄉○里○街177
    號住所，由抗告人親自簽名收受，有原處分機關送達證書在
    卷可憑（原審卷第14頁）。抗告人雖稱其未收受該裁決書，
    但揆諸抗告人於99年3月8日交通違規案件陳述書中僅稱：該
    駕駛人違規行為，非本人所為，因該機車分期中無法過戶，
    暫由本人為車主云云（原審卷第10頁），並未敘及未曾收受
    裁決書之事；況依抗告人於本院所提出，原處分機關於對其
    另案違規行為裁決處分之裁決書（花監違字第P00000000號
    ），於95年5月4日之送達證書上，非但有抗告人之簽名，且
    書載抗告人之身分證字號，而抗告人就該裁決處聲明異議，
    不服原審所為裁定，提起抗告（本院交抗字第20號），其抗
    告意旨認謂未收受裁決書云云，業經本院調取該卷核閱無誤
    ，顯見抗告人所稱未收到裁決書，尚難置信。
(二)綜上，本件抗告人對於原處分機關所為處分所不服，自應依
    上開道路交通管理處罰條例之規定，於接到裁決書之翌日起
    20日內，聲明異議，惟抗告人遲至99年3月12日始為聲明異
    議，顯已逾越上開法定期間，原審裁定以抗告人聲明異議不
    合法律程式，駁回其異議，核無不合，抗告意旨空言指稱未
    收裁決書執此指摘原裁定不當，為無理由，應予駁回。
三、據上論結，依道路交通案件處理辦法第26條，刑事訴訟法第
    412條，裁定如主文。
中    華    民    國    99    年    4     月    29    日
                  交通法庭審判長法  官  何方興
                                法  官  王紋瑩
                                法  官  許仕楓
以上正本證明與原本無異。
本件不得再抗告。
中    華    民    國    99    年    4     月    29    日
                                書記官  陳有信

司法院資訊處製作；財團法人民間司法改革基金會備份。
